# 请教处置没有投入实收资本的子公司

提问人：zqc0620 时间：2018-04-18 19:02:32
向论坛的老师们请教一个问题。假如A公司在 16 年注册成立了B公司，一直未投入实收资本，在 18 年将B公司转让取得 1 万的对价，在个别报表和合并报表层面该如何处理？个人认为按长期股权投资核算似乎不恰当。

回答人：chenyiwei
为何处置一个没有资产、负债的空壳公司能获得 1 万元的对价？这是否公允、合理？如果是公允、合理的，则一般仍作为投资收益列报。

提问人：zqc0620 时间：2018-04-19 23:49:54
当初注册成立该子公司的目的是为获取银行贷款，贷款归还后。资产负债表上只有少量的银行存款，其他应付款（主要是母公司垫付的一些款项）及贷款利息形成的未分配利润负数。现在将其 1 万元转让给非关联方（市场上有人需要注册成立一定时间的空壳公司）。因此产生一些疑问，还请版主帮忙解答： 1 、子公司的转让在个别报表上是否应确认为长期股权投资的投资收益？ 2 、合并报表层面又如何处理？对上年合并报表曾确认约-150万的未分配利润（子公司贷款的利息支出形成）有何影响？

回答人：chenyiwei
1 、是。 2 、合并报表层面按转让价款减去其净资产（负数）的差额为投资收益，相当于将前期计入合并利润表的超额亏损在处置当期通过利润表转回。